【裁判字號】    98,玉易,3
【裁判日期】    980720
【裁判案由】    竊盜
【裁判全文】
臺灣花蓮地方法院刑事判決               98年度玉易字第3號
公  訴  人  臺灣花蓮地方法院檢察署檢察官
被      告  甲○○
            乙○○
上列被告因竊盜案件，經檢察官聲請簡易判決處刑（98年度偵字
第 416號），本院認不宜以簡易判決處刑，改依通常程序審理，
，被告於準備程序進行中就被訴事實為有罪之陳述，經告知簡式
審判程序之旨，並聽取當事人之意見後，本院裁定進行簡式審判
程序，並判決如下：
    主  文
甲○○結夥三人以上竊盜，累犯，處有期徒刑柒月。
乙○○結夥三人以上竊盜，處有期徒刑陸月，如易科罰金，以新
臺幣壹仟元折算壹日。緩刑貳年。
    事  實
一、甲○○曾因公共危險案件，經臺灣桃園地方法院以95年度交
    簡字第68號判處有期徒刑 6月，如易科罰金，以新臺幣（下
    同）1,000元折算1日確定，嗣經同法院以96年度聲減字第77
    44號裁定減為有期徒刑3月，如易科罰金，以 1,000元折算1
    日，於民國97年4月7日准予易科罰金執行完畢。
二、緣乙○○因機車故障無法騎乘，欲汰換損壞之零件，見花蓮
    縣玉里鎮春日里169號蘇順成住處圍牆邊停放機車2部（分別
    為丁○○所有車牌號碼RJQ-672號輕型機車1部（引擎號碼ER
    256696號），於97年10月間因故障委託蘇順成修理而停放該
    處，及丙○○所有車牌號碼HGJ-739號重型機車1部（引擎號
    碼GY6D-792180號），於97年8月間因故障委託蘇順成修理而
    停放該處），遂與甲○○及戊○○（另以簡易判決處刑）共
    同商議竊取之，即意圖為自己不法之所有，基於竊盜之犯意
    聯絡，結夥三人，於98年1月4日15時許，由戊○○駕駛借得
    之拼裝車，搭載甲○○及乙○○至上址，由三人共同以徒手
    將前開機車 2部搬上拼裝車竊取之，得手後將之運回花蓮縣
    玉里鎮萬麗147之1號乙○○住處，於翌日共同在上址拆卸前
    開竊得之機車，惟因零件不合，無法使用，而將之放置在花
    蓮縣玉里鎮萬麗99號之1甲○○住處前廣場，車牌號碼RJQ-6
    72號輕型機車之車牌1面則留在乙○○住處。
    嗣於98年1月14日蘇順成行經甲○○住處時，發現前開機車2
    部之車體及零組件被拆解堆放在上址前廣場，而報警，為警
    循線查獲，並在上址（聲請簡易判決處刑書誤載為乙○○住
    處）扣得已遭拆解之前開機車 2部（均已發還），及在乙○○住處扣得車牌號碼RJQ-672號輕型機車之車牌1面（已發還
    ）。
三、案經花蓮縣警察局玉里分局報告臺灣花蓮地方法院檢察署檢
    察官偵查起訴。
    理  由
一、上揭事實，業據被告甲○○、乙○○及同案被告戊○○於警
    詢、檢察官偵訊及本院準備程序及審理中坦承不諱，供述互
    核相符，亦據告訴人丁○○、丙○○於警詢中指訴綦詳，核
    與證人蘇順成於警詢中證述情節相符，並有花蓮縣警察局玉
    里分局春日派出所贓物認領保管單、車籍查詢─基本資料詳
    細畫面、花蓮縣警察局車輛協尋電腦輸入單、車輛尋獲電腦
    輸入單各 2紙、警員黃宗祥繪製之現場圖乙紙、查獲現場及
    機車照片 8幀在卷可稽，足徵被告甲○○、乙○○自白均與
    事實相符。本件事證明確，被告2人犯行皆洵堪認定。
二、核被告甲○○、乙○○所為，係犯刑法第 321條第1項第4款
    之結夥三人以上竊盜罪。本件被告甲○○、乙○○及同案被
    告戊○○，均為成年人，且係基於竊盜之犯意聯絡，皆在場
    實施竊盜犯罪，公訴意旨漏未斟酌此點，而認被告係犯同法
    第320條第1項之普通竊盜罪，尚有未洽，惟其基本社會事實
    同一，本院自應予審理，並變更其起訴法條。被告甲○○、
    乙○○及同案被告戊○○就上揭犯行，有犯意之聯絡與行為
    之分擔，皆為共同正犯。又被告甲○○有如事實欄一所示前
    案及執行記錄，有卷附之臺灣高等法院被告前案紀錄表乙份
    可按，其受有期徒刑之執行完畢， 5年以內故意再犯有期徒
    刑以上之罪，為累犯，應依刑法第 47條第1項加重其刑。爰
    審酌被告甲○○、乙○○為修理乙○○故障之機車，竟恣意
    結夥三人竊取告訴人之機車，惟告訴人 2人之機車亦係故障
    ，而放置在證人蘇順成住處等待修理多時，兼衡其等犯罪之
    手段、所竊取財物之價值，業經花蓮縣玉里鎮調解委員會調
    解成立，被告 2人及同案被告戊○○並已賠償告訴人丁○○
    、丙○○各 6,000元，有花蓮縣玉里鎮調解委員會調解書乙
    紙、收據 2紙附卷可憑，暨犯罪後均坦承犯行之態度等一切
    情狀，分別量處如主文所示之刑，並就被告乙○○部分諭知
    易科罰金之折算標準。又被告乙○○未曾因故意犯罪受有期
    徒刑以上刑之宣告，有卷附之臺灣高等法院被告前案紀錄表
    乙份可考，其因一時失慮，致罹刑典，惟犯後已坦承犯行，
    並已與告訴人達成和解，賠償損失，經此偵審程序及罪刑之
    宣告後，應知警惕而無再犯之虞，本院認上開對其所宣告之
    刑，以暫不執行為適當，併予宣告緩刑2年，以啟自新。
據上論斷，應依刑事訴訟法第 452條、第273條之1第1項、第299
條第1項前段、第300條，刑法第28條、第 321條第1項第4款、第
47條第1項、第41條第1項前段、第74條第1項第1款，判決如主文
。
本案經檢察官羅美秀到庭執行職務。
中    華    民    國    98    年    7     月    20    日
                  刑事第四庭   法  官   張宏節
以上正本證明與原本無異。
如不服本判決應於收受送達後10日內向本院提出上訴書狀，並應
敘述具體理由。其未敘述上訴理由者，應於上訴期間屆滿後20日
內向本院補提理由書 (均須按他造當事人之人數附繕本) 「切勿
逕送上級法院」。告訴人或被害人如對於本判決不服者，應具備
理由請求檢察官上訴，其上訴期間之計算係以檢察官收受判決正
本之日期為準。
中    華    民    國    98    年    7     月    20    日
                               書記官
附錄本判決論罪之法律條文：
中華民國刑法第321條
犯竊盜罪而有左列情形之一者，處6月以上、5年以下有期徒刑：
一、於夜間侵入住宅或有人居住之建築物、船艦或隱匿其內而犯
    之者。
二、毀越門扇、牆垣或其他安全設備而犯之者。
三、攜帶兇器而犯之者。
四、結夥三人以上而犯之者。
五、乘火災、水災或其他災害之際而犯之者。
六、在車站或埠頭而犯之者。
前項之未遂犯罰之。


司法院資訊處製作；財團法人民間司法改革基金會備份。
